【裁判字號】    98,訴,703
【裁判日期】    980916
【裁判案由】    毒品危害防制條例
【裁判全文】
臺灣板橋地方法院刑事判決               98年度訴字第703號
公  訴  人  臺灣板橋地方法院檢察署檢察官
被      告  庚○○  40歲民.
                    （另案於臺灣臺北監獄執行中）
選任辯護人  洪志文律師
上列被告因毒品危害防制條例案件，經檢察官提起公訴（九十七
年度偵字第一七六二二號），本院判決如下：
    主    文
庚○○被訴意圖販賣而持有附表一所示之第一、二級毒品部分無
罪。
其餘被訴持有附表二所示之第一、二級毒品部分免訴。
    理    由
壹、公訴意旨略以：庚○○明知海洛因及甲基安非他命分別為毒
    品危害防制條例之第一級及第二級毒品，依法不得持有、販
    賣，竟於民國九十七年六月六日前之某不詳時間，在臺北縣
    板橋市南雅夜市一帶，以不詳代價，向姓名年籍不詳，僅知
    其綽號為「阿展」之成年男子，購得數量不詳之第一級毒品
    海洛因及第二級毒品甲基安非他命後，旋即意圖販賣予不特
    定之人，而分裝為三十三小包及十七小包而持有之。嗣於九
    十七年六月六日十七時三十分許，在臺北縣中和市○○街一
    四三巷一０六弄二十八號（起訴書誤載為臺北縣中和市○○
    街一四三巷一０六號）之「龍景天下」社區地下室電梯前，
    為警盤查而查獲持有第一級毒品海洛因八包（毛重十點二二
    公克）、第二級毒品甲基安非他命十包（毛重十三點十六公
    克）等物，經庚○○同意搜索其承租之臺北縣中和市○○街
    一四三巷一０六弄二十八號十四樓住處，復於上址查獲第一
    級毒品海洛因二十五包（毛重二十四點九九公克；其中三包
    經檢驗不含海洛因成分，係葡萄糖包）、第二級毒品甲基安
    非他命七包（毛重六點六九公克）、電子磅秤一台、已使用
    之注射針筒四支、未使用之注射針筒一支、分裝袋二百十二
    個、摻食器六支、吸食器二個及吸食吸管一支等物。因認被
    告涉犯毒品危害防制條例第五條第一項及第二項意圖販賣而
    持有第一級毒品及第二級毒品之罪嫌等語。
貳、無罪部分（即意圖販賣而持有如附表一所示第一、二級毒品
    部分）：
一、本件公訴人認被告庚○○意圖販賣而持有附表一所示之第一
    、二級毒品之行為，係以被告庚○○於警詢時之供述、證人
    甲○○、吳信賢於偵訊中之證述，及自願受搜索同意書、搜
    索扣押筆錄、扣押物品目錄表、現場蒐證照片、法務部調查
    局濫用藥物實驗室鑑定書、內政部警政署刑事警察局鑑定書
    、臺灣檢驗科技股份有限公司濫用藥物檢驗報告、租賃契約
    影本，並扣案電子磅秤一台、分裝袋二百十二個，及附表一
    所示第一、二級毒品等物為其主要依據。
二、按犯罪事實應依證據認定之，無證據不得認定犯罪事實；不
    能證明被告犯罪者，應諭知無罪之判決，刑事訴訟法第一百
    五十四條第二項、第三百零一條第一項分別定有明文。次按
    認定不利於被告之證據須依積極證據，苟積極證據不足為不
    利於被告事實之認定，即應為有利被告之認定，更不必有何
    有利之證據；又犯罪事實之認定，應憑證據，如無相當之證
    據，或證據不足以證明，自不得以推測或擬制之方法，以為
    裁判之基礎；而被告否認犯罪事實所持之辯解，縱屬不成立
    ，仍非有積極證據足以證明其犯罪，不能遽為有罪之認定；
    末按認定犯罪事實所憑之證據，雖不以直接證據為限，間接
    證據亦包括在內，然無論直接或間接證據，其為訴訟上之證
    明，須於通常一般之人均不致於有所懷疑，而得確信其為真
    實之程度者，始得據之為有罪之認定，倘其證明尚未達到此
    一程度，而有合理性懷疑之存在時，即無從為有罪之認定，
    根據「罪證有疑，利於被告」之證據法則，即不得遽為不利
    於被告之認定（最高法院三十年上字第八一六號判例、四十
    年台上字第八十六號判例、三十年上字第一八三一號判例、
    七十六年台上字第四九八六號判例意旨可資參照）。
三、訊據被告堅絕否認有何意圖販賣而持有如附表一所示之第一
    、二級毒品之行為，辯稱：在臺北縣中和市○○街住處所查
    獲的毒品不是伊的，是警察帶伊上去，伊按電鈴之後，有人
    開門，那四個人在伊住處賭博，他們看到警察就把毒品丟在
    地下，在伊住處那些扣案的毒品、袋子、電子秤都不是伊的
    ，伊在警察局會承擔下來，因為伊知道警察要抓伊，才會抓
    到他們，伊知道有些毒品是他們身上丟下來的，伊覺得對他
    們不好意思，所以伊才會承擔這些，那些東西真的不是伊的
    ，伊想說伊只是吸食而已，伊不知道會被起訴販賣等語；另
    其選任辯護人則辯護稱：被告身上查獲之毒品係供被告及其
    女友所使用，又由乙○○於警詢時證述其去該處都是去找己○○借車，可見該住處並非由被告所使用等語。經查：
（一）證據能力部分：
  1.按搜索，經受搜索人出於自願性同意者，得不使用搜索票，
    但執行人員應出示證件，並將其同意之意旨記載於筆錄，刑
    事訴訟法第一百三十一條之一條定有明文。查本案因警方接
    獲檢舉後，前往臺北縣中和市○○街一百四十三巷一０六弄
    二十八號之「龍景天下」社區查訪，嗣於該社區地下室電梯
    前查獲被告庚○○，並經被告同意搜索後，在其身上查扣有
    如附表二所示之第一、二級毒品，復經被告同意，而由其帶
    同警方至其租屋處起獲如附表一所示之第一、二級毒品，電
    子磅秤一台、已使用之注射針筒四支、未使用之注射針筒一
    支、分裝袋二百十二個、摻食器六支、吸食器二個及吸食吸
    管一支等物，業據被告於警詢時之供述綦詳，核與證人即查
    獲本案之警員甲○○、吳信賢於偵查中均證稱：庚○○坐電
    梯下來，其等在警衛室旁的停車場與電梯附近盤查，當時庚○○身上就有海洛因、安非他命，經庚○○同意，他帶同其
    等到十四樓住所進行搜索等語相符，並有被告庚○○簽立之
    搜索同意書二份、臺北縣政府警察局板橋分局搜索筆錄、扣
    押筆錄一份暨扣押物品目錄表一份在卷可憑。本案執行搜索
    之員警既係經被告同意始進行搜索，又查無證據足以證明被
    告因遭多位員警盤查下，使其同意搜索之自由意識受有限制
    ，故應認本案搜索查扣之相關事證應有證據能力。
  2.次按被告以外之人於偵訊中向檢察官所為之陳述，除顯有不
    可信之情況者外，得為證據，刑事訴訟法第一百五十九條之
    一第二項定有明文。而所謂不可信情況之認定，法院應審酌
    被告以外之人於陳述時之外在環境及情況，例如：陳述時之
    心理狀況、有無受到外力干擾等，以為判斷之依據（法院辦
    理刑事訴訟案件應行注意事項八十九點參照）。被告以外之
    人前於偵查中已具結而為證述，除反對該項供述得具有證據
    能力之一方，已釋明「顯有不可信之情況」之理由外，皆得
    為證據。查證人即警員甲○○、吳信賢於偵查中之證述，經
    檢察官告以具結之義務及偽證之處罰，經其等具結，而於負
    擔偽證罪之處罰心理下所為，係經以具結擔保其等證述之真
    實性。又司法實務運作上，咸認偵查中檢察官向被告以外之
    人取得之陳述，原則上均能遵守法律規定，不致違法取供，
    可信性極高，因而明定除顯有不可信之情況者外，得為證據
    。因而被告以外之人於偵查中依法應具結者已具結，其等向
    檢察官所為之陳述，原則上具有證據能力，於例外「顯有不
    可信之情況」，始不具證據能力。證人甲○○於九十七年七
    月八日偵訊時、證人吳信賢於九十七年十月三十日偵訊時，
    並無證據顯示係遭受強暴、脅迫、詐欺、利誘等外力干擾情
    形，或在影響其等心理狀況致妨礙其等自由陳述等顯不可信
    之情況下所為，是其等於偵訊時之陳述既無顯不可信之情況
    ，依上開說明，自有證據能力。
（二）得心證之理由：
  1.本案查獲之毒品共有海洛因三十三包、甲基安非他命十七包
    ，其中附表二所示之海洛因八包、甲基安非他命共七包係由
    被告身上所扣得，而此部分業經被告於本院審理時承坦為其
    所有，且供稱此係供自己及女友所施用，另外其餘附表二所
    示之毒品，被告雖於警詢時供稱：警方在中和市○○街一四
    三巷一０六弄二十八號十四樓所查扣之海洛因二十五包、安
    非他命七包等物為伊所有等語，然嗣於偵訊時旋改稱：該處
    扣到的毒品、分裝袋等物，伊不知道是誰的，伊擔下來的等
    語（見九十七年度偵字第一七六二二號偵查卷第一七０頁）
    ，且於本院訊問時仍供稱：在伊住處那些扣案的毒品、袋子
    、電子秤都不是伊的，伊在警察局會承擔下來，因為伊知道
    警察要抓伊，才會抓到他們，伊知道有些毒品是他們身上丟
    下來的，伊覺得對他們不好意思，所以伊才會承擔這些，那
    些東西真的不是伊的，伊想說伊只是吸食而已，伊不知道會
    被起訴販賣等語（見本院九十八年三月二十六日準備程序筆
    錄及九十八年九月二日審判筆錄），則在被告租屋處所扣得
    之毒品及其他相關物證究竟是否屬被告所有，被告前後所供
    不一，其警詢中所為之自白已非無疑。
  2.再查，查獲本案之警員證人甲○○於偵訊時亦到庭證稱：在
    十四樓查扣的毒品等物，庚○○是說都是他的，當時是庚○○帶伊們按鈴進去，己○○他們就有往裡面逃的動作，所以
    有可能把身上的東西丟出來等語（見前揭偵查卷第一八八頁
    ），復於本院審理時具結證稱：裡面的人開門，開門進去後
    ，伊們就表明身分，屋內有四個人，進去後，屋內有一陣騷
    動，伊們就控制現場，伊們在屋內有找到海洛因二十五包、
    安非他命七包，海洛因有的在桌上，有的在地上，有的在房
    間抽屜裡面，當時伊有問在場的人毒品是誰的，他們都說不
    是他們的，庚○○就說是他的，所以搜索扣押目錄由庚○○
    簽押等語（見本院九十八年四月二十二日審判筆錄）；證人
    即警員戊○○於本院審理時亦具結證稱：因該房屋是庚○○
    承租，庚○○很合作，帶我們上去，庚○○敲門，己○○開
    門，己○○看到伊們企圖要關門，伊們就把門推開進去，進
    去之後，除了己○○之外，現場還有丙○○、丁○○、楊清
    治，因為他們三人坐在椅子上，桌上有撲克牌，伊們進去之
    後，看到桌上、椅子下面都是毒品，伊們就請他們三人到房
    間去，然後就把毒品一一查扣，但是伊們不知道毒品是誰的
    ，也不敢肯定毒品是誰的，因為庚○○身上已經查獲很多毒
    品了，伊私人感覺庚○○是基於義氣承認屋內毒品都是他的
    ，但是伊們不相信，才會全部移送，伊們無法肯定毒品都是
    庚○○的，但是庚○○說是他的，所以記載是庚○○的等語
    （見本院九十八年五月二十日審判筆錄）；另警員證人吳信
    賢於本院審理時亦具結證稱：當時進去時，毒品都散落在桌
    上、地上、沙發背後，當時伊們詢問在場賭博的己○○等人
    ，他們當時都否認毒品是他們的，伊們再詢問這個套房是誰
    在使用，他們都說是庚○○在使用，己○○好像說他偶而有
    住在那裡，後來因為當時在場時，他們都沒有承認毒品是誰
    的，庚○○當時也承認房子是他租的，後來伊們再詢問時，
    庚○○可能基於意氣，就承認那些毒品是他的，因為在現場
    時，庚○○就已經承認毒品是他的，所以在警局時他也承認
    毒品是他的等語（見本院九十八年六月十一日審判筆錄）。
    由證人甲○○、戊○○、吳信賢之上開證述相互對照以觀，
    可知其等在現場查緝當時，見現場毒品均散落一地，而共同
    查獲之人亦否認與該毒品之關連，並無法判斷該毒品係何人
    所持有，但因被告庚○○已承認該毒品及其餘扣案物品均為
    其所有之物，且該處亦為被告所承租，故而在搜索扣押筆錄
    及扣押物品目錄表內填寫被告庚○○為該處之扣案物品所有
    人。是證人甲○○、吳信賢上開於偵查中之證述，能否作為
    認定被告意圖販賣而持有附表一所示之毒品之證據，顯屬有
    疑。
  3.又查，參酌卷附租賃契約所記載，被告庚○○確於九十七年
    五月五日向陳菀蕓承租中和市○○街一四三巷一０六弄二十
    八號十四樓房屋，惟依被告於偵訊時供稱：該地是伊以伊名
    字租的地方，但是是伊朋友己○○、丙○○、邱麒丞那時大
    家都被通緝，所以用伊名義當承租人等語（見前揭偵查卷第
    二０八頁），核與證人己○○於本院審理時具結證稱：伊在
    那個地方住過，房子是庚○○租的，伊有在那裡寄住幾天，
    伊曾經看到黃輝帶電子磅秤去那裡住過，但不是當天看到
    的，伊曾經住在那裡二星期多，就是案發前二星期住的，庚○○沒有住在那裡，那個屋子還有一個邱麒丞住過，伊和庚○○是國小同學，他把房子租給邱麒丞，他說他有房子租給
    朋友住，他叫伊去那裡住等語（見本院九十八年四月二十二
    日審判筆錄），及證人辛○○於本院審理時證稱：龍景天下
    社區二十八號十四樓有好幾個人在住，庚○○之前他跟朋友
    一起住，之後他就沒有住在那裡，伊有看到比較多的人在那
    裡出入等語（見本院九十八年六月十一日審判筆錄）相符，
    可見該屋雖以被告名義承租，但實際使用者非僅限於被告一
    人，並且進出該屋之人員複雜，屋內擺放物品究屬何人所有
    ，實無法肯定，自難僅以被告係查獲時該物之承租人，據此
    即認為屋內所查獲之物均為被告所有。
  4.況且，證人丙○○於本院審理時具結證稱：警察進去之前，
    伊看到桌上的毒品只有煙灰缸上的毒品，其他部分好像是警
    察進去之後，才有那些東西出來等語（見本院九十八年五月
    二十日審判筆錄）；證人己○○於本院審理時具結證稱：當
    時伊去開門，庚○○和警察在門外，伊去開門，他們一進來
    後，伊看到很多海洛因在桌上及地上，伊去開門之前，地上
    和桌上都沒有毒品等語（見本院九十八年四月二十二日審判
    筆錄）；證人壬○○於本院審理時具結證稱：警察衝進來之
    前，伊進去現場時沒有看到桌上或地上有毒品，只有看到煙
    灰缸上有香煙的毒品等語（見本院九十八年五月二十日審判
    筆錄），足認查獲員警進入該處以前，屋內並無毒品散落各
    處之情。反觀案發當時員警拍攝之現場照片所示，屋內之房
    間櫃子、梳妝台抽屜、沙發旁邊及後面之地上、冰箱旁邊之
    櫃子等處均有發現第一級毒品海洛因、第二級毒品甲基安非
    他命等物。再參以在現場同時遭警移送之己○○、丙○○、
    壬○○、丁○○等四人，為警採集尿液後，經送台灣檢驗科
    技股份有限公司檢驗結果，均呈毒品鴉片類及甲基安非他命
    類之陽性反應，此有台灣檢驗科技股份有限公司四紙在卷可
    稽。衡情其等既有施用第一、二級毒品之行為，於遭警查獲
    時，為求脫免罪責，而將身上持有之毒品全部丟棄於現場，
    亦非無可能。何況毒品海洛因及甲基安非他命之價值不菲，
    又屬違禁物，持有者莫不將之藏放於家中隱密處，倘該處查
    獲之毒品果真為被告所有，豈有隨意放置明顯處所，甚至丟
    棄地上任人取用之理。準此以言，公訴意旨認該處所內查扣
    之毒品及相關證物為被告所有乙節，顯有諸多可疑之處，如
    僅以此等毒品之數量及純度來推論被告確有販賣之意圖，尚
    難足取。此外，扣案之已使用之注射針筒四支、未使用之注
    射針筒一支、摻食器六支、吸食器二個及吸食吸管一支等物
    ，係施用第一、二級毒品之工具，與本案起訴之意圖販賣而
    持有第一、二級毒品無關。另扣案之電子磅秤一台、分裝袋
    二百十二個，被告於本院審理時均否認為其所有，且此等物
    品之用途不一，縱然認為係被告所有，亦難僅以持有該等物
    品之事實，遽認被告有意圖販賣而持有第一、二級毒品之行
    為。
  5.綜上所述，公訴意旨所舉上開證據，尚難使本院形成被告庚○○有意圖販賣而持有第一、二級毒品犯行之心證，揆諸上
    開法條及判例之意旨，自應為被告無罪之諭知。
、免訴部分（即意圖販賣而持有如附表二所示第一、二級毒品
    部分）
一、公訴意旨另以臺北縣政府警察局板橋分局員警於九十七年六
    月六日十七時三十分許，在臺北縣中和市○○街一四三巷一
    ０六弄二十八號地下室電梯前，盤查被告庚○○後，扣得如
    附表二所示之第一、二級毒品，因認被告此部份所為涉犯意
    圖販賣而持有第一、二級毒品之罪嫌，係以被告於警詢時之
    供述、前揭扣案毒品、法務部調查局濫用藥物實驗室鑑定書
    、內政部警政署刑事警察局鑑定書等物，為其主要論據。訊
    據被告固坦承扣案毒品為其所有，惟堅決否認有何意圖販賣
    而持有第一、二級毒品之犯行，辯稱：係供自己及其女友所
    施用而持有該等物品，其並無販賣之意圖等語。
二、經查：
  (一)被告為警於前揭時地搜索，自其身上扣得如附表一所示第一
    、二級毒品，此有搜索扣押筆錄及扣押物品目錄表附卷可參
    ，並經被告自承在卷，而該等毒品分別送請法務部調查局、
    內政部警政署鑑定結果，各含有海洛因、甲基安非他命成分
    ，亦有鑑定書二紙在卷可憑（見前揭偵查卷第二一六至二一
    七頁），上揭事實堪予認定。
  (二)被告固持有前揭附表二所示扣案第一級毒品海洛因、第二級
    毒品甲基安非他命等物，然持有毒品之原因甚多，非必供販
    賣或意圖販賣之用，且查扣海洛因八包，其合計毛重十點二
    二公克，另甲基安非他命十包，總淨重亦僅有六點九八公克
    ，就該毒品之總數而論，並未超過一般施用毒品者平常所持
    有之數量，又公訴人雖將附表一所示第一、二級毒品一併納
    入，視為被告一整體之意圖販賣而持有之犯行，惟依證人丙○○於本院審理時，檢察官訊問其有無看到庚○○從屋內拿
    毒品放到身上，其答稱沒有等語（見本院九十八年五月二十
    日審判筆錄），顯見被告身上扣得之海洛因八包、甲基安非
    他命十包，與被告租屋處所查扣附表一所示第一、二級毒品
    ，二者是否有所關連，已有疑慮。況且附表一所示毒品究竟
    是何人所有，已無法肯定之情況下，已如前述，公訴人以本
    案全部查獲之毒品，遽予推論被告有意圖販賣而持有之犯行
    ，自非允洽。另衡以被告自九十六年起，即有多次因施用第
    一、二級毒品而遭法院判刑確定之紀錄，此有臺灣高等法院
    被告前案紀錄表在卷可憑，足見被告確有施用毒品之惡習，
    此與被告所辯供己施用之情節，亦無不符之處。是以上揭附
    表二所示扣案毒品，尚不能做為認定被告意圖販賣而持有之
    證據，被告前揭辯解持有毒品等物係供己施用等語，與常情
    相符，堪予採信。
  (三)綜上，本件被告持有如附表二所示第一、二級毒品等物，應
    可認定係供己施用，而非出於販賣之意圖，而本件復查無其
    他積極證據，足以證明被告確有公訴人所指犯行，其被訴意
    圖販賣而持有第一、二級毒品罪嫌部分，自屬不能證明，惟
    依前開事證既可認定被告持有第一、二級毒品之犯行，此與
    公訴人指訴被告涉犯罪嫌之社會基本事實同一，本應變更適
    用法條為毒品危害防制條例第十一條第一項、第二項之持有
    毒品罪，惟查本件被告經警查獲時，除持有第一、二級毒品
    之犯行外，其復因於九十七年六月六日上午十一時許，在其
    臺北縣中和市○○街一四三巷一０六弄二十八號十四樓租屋
    處，各施用第一級毒品海洛因及第二級毒品甲基安非他命各
    一次，而經本院於九十七年九月五日以九十七年度簡字第三
    四一七號刑事判決，各判處有期徒刑九月、五月，並定應執
    行有期徒刑一年，該判決嗣於九十七年九月二十六日確定，
    有該刑事判決書及臺灣高等法院被告前案紀錄表在卷可稽。
    被告持有第一級毒品海洛因及第二級毒品甲基安非他命後進
    而施用，其持有毒品之低度行為應為施用之高度行為所吸收
    ，二者間具有吸收犯之實質上一罪關係，是本件被告持有第
    一級毒品海洛因、第二級毒品甲基安非他命之犯行即應為其
    後之施用犯行所吸收。而前開施用第一級毒品海洛因、第二
    級毒品甲基安非他命犯行既經上開判決確定，該確定判決之
    效力，即應及於全部犯罪事實，亦即確定判決之效力包含本
    件持有第一級毒品海洛因、第二級毒品甲基安非他命之犯行
    在內，是被告此部份被訴意圖販賣而持有附表二所示第一、
    二級毒品部分，應依刑事訴訟法第三百零二條第一款規定，
    諭知免訴之判決。
據上論斷，應依刑事訴訟法第三百零一條第一項、第三百零二條
第一款，判決如主文。
本案經檢察官蘇振文到庭執行職務。
中    華    民    國    98    年    9     月    16    日
                  刑事第六庭審判長法  官  胡堅勤
                                  法  官  林家賢
                                  法  官  盧軍傑
上列正本證明與原本無異。
如不服本判決，應於判決送達後10日內敘明上訴理由，向本院提
出上訴狀 (應附繕本) ，上訴於臺灣高等法院。其未敘述上訴理
由者，應於上訴期間屆滿後20日內向本院補提理由書「切勿逕送
上級法院」。
                                  書記官  梁宜庭
中    華    民    國    98    年    9     月    16    日
附表一：
┌──┬────────┬──────────┬──────────────────────┐
│編號│毒品種類        │        數量        │                查獲時地                    │
├──┼────────┼──────────┼──────────────────────┤
│ 一 │第一級毒品海洛因│二十五包（毛重二十四│於九十七年六月六日十八時三十分許，在臺北縣中│
│    │                │點九九公克；其中三包│和市○○街一四三巷一０六弄二十八號十四樓查扣│
│    │                │經檢驗未含有毒品成分│。                                          │
│    │                │，係葡萄糖包，合計淨│                                            │
│    │                │重二點六八公克）。  │                                            │
├──┼────────┼──────────┼──────────────────────┤
│ 二 │第二級毒品甲基安│一包（淨重零點八公克│同上。                                      │
│    │非他命          │）。                │                                            │
├──┼────────┼──────────┼──────────────────────┤
│ 三 │第二級毒品甲基安│一包（淨重零點八公克│同上。                                      │
│    │非他命          │）。                │                                            │
├──┼────────┼──────────┼──────────────────────┤
│ 四 │第二級毒品甲基安│一包（淨重零點八公克│同上。                                      │
│    │非他命          │）。                │                                            │
├──┼────────┼──────────┼──────────────────────┤
│ 五 │第二級毒品甲基安│一包（淨重零點八一公│同上。                                      │
│    │非他命          │克）。              │                                            │
├──┼────────┼──────────┼──────────────────────┤
│ 六 │第二級毒品甲基安│一包（淨重零點八二公│同上。                                      │
│    │非他命          │克）。              │                                            │
├──┼────────┼──────────┼──────────────────────┤
│ 七 │第二級毒品甲基安│一包（淨重零點八六公│同上。                                      │
│    │非他命          │克）。              │                                            │
├──┼────────┼──────────┼──────────────────────┤
│ 八 │第二級毒品甲基安│一包（淨重零點八二公│同上。                                      │
│    │非他命          │克）。              │                                            │
└──┴────────┴──────────┴──────────────────────┘
附表二：
┌──┬────────┬──────────┬──────────────────────┐
│編號│毒品種類        │        數量        │                查獲時地                    │
├──┼────────┼──────────┼──────────────────────┤
│ 一 │第一級毒品海洛因│八包（毛重十點二二公│於九十七年六月六日十七時三十分許，在臺北縣中│
│    │                │克）。              │和市○○街一四三巷一０六弄二十八號地下室電梯│
│    │                │                    │前查扣。                                    │
├──┼────────┼──────────┼──────────────────────┤
│ 二 │第二級毒品甲基安│一包（淨重零點九一公│同上。                                      │
│    │非他命          │克）。              │                                            │
├──┼────────┼──────────┼──────────────────────┤
│ 三 │第二級毒品甲基安│一包（淨重零點八六公│同上。                                      │
│    │非他命          │克）。              │                                            │
├──┼────────┼──────────┼──────────────────────┤
│ 四 │第二級毒品甲基安│一包（淨重零點八六公│同上。                                      │
│    │非他命          │克）。              │                                            │
├──┼────────┼──────────┼──────────────────────┤
│ 五 │第二級毒品甲基安│一包（淨重零點七九公│同上。                                      │
│    │非他命          │克）。              │                                            │
├──┼────────┼──────────┼──────────────────────┤
│ 六 │第二級毒品甲基安│一包（淨重零點七九公│同上。                                      │
│    │非他命          │克）。              │                                            │
├──┼────────┼──────────┼──────────────────────┤
│ 七 │第二級毒品甲基安│一包（淨重零點七九公│同上。                                      │
│    │非他命          │克）。              │                                            │
├──┼────────┼──────────┼──────────────────────┤
│ 八 │第二級毒品甲基安│一包（淨重零點九一公│同上。                                      │
│    │非他命          │克）。              │                                            │
├──┼────────┼──────────┼──────────────────────┤
│ 九 │第二級毒品甲基安│一包（淨重零點一九公│同上。                                      │
│    │非他命          │克）。              │                                            │
├──┼────────┼──────────┼──────────────────────┤
│ 十 │第二級毒品甲基安│一包（淨重零點八公克│同上。                                      │
│    │非他命          │）。                │                                            │
├──┼────────┼──────────┼──────────────────────┤
│十一│第二級毒品甲基安│一包（淨重零點零八公│同上。                                      │
│    │非他命          │克）。              │                                            │
└──┴────────┴──────────┴──────────────────────┘


司法院資訊處製作；財團法人民間司法改革基金會備份。
